# 关于内部交易的问题

提问人：wx_5fcf12e13db8 时间：2021-02-26 08:05:05
请教陈版，有个问题困扰了我很久。不管是成本法下还是权益法下，内部交易都是把投资双方看做一个整体来看待的，因此只要是双方发生了交易，站在整体层面如果存在没有对外实现的部分，合报上都是要抵消的。我在做注会历年真题的时候，发现如果是同控前双方发生过正常的交易，此时还不算内部交易，然后合并日编写的分录中就会多一笔内部交易的抵消，视为普通的内部交易来处理，也就是如果属于同一集团的话，那么不管是合并前还是合并后，只要站在整体层面存在未实现，就需要抵消。
如果是非同控或者权益法的长投，发生了投资前的交易，这种情况下投资日，购买日的合报分录中要体现内部交易的抵消吗？我个人的理解是需要的，因为内部交易抵消的原理就是打包看，并不强调到底是什么时候产生的交易。
期待陈版的回复。@chenyiwei

回答人：chenyiwei
如果是非同控或者权益法的长投，发生了投资前的交易，这种交易是不用在合并报表或者权益法核算中抵销的。因为该交易发生于控制或重大影响形成以前，此时被投资方仍然不是合并集团的一部分，仍属于合并集团与其外部之间的交易。

提问人：wx_5fcf12e13db8 时间：2021-03-02 10:10:00
非常感谢陈版的回复，这里是否可以理解为同控要追溯抵消，是因为同控前已经属于集团整体内部的交易了，只是在集团内部切换了对手方，原来在集团内部本来就不认可这笔交易。但是非同控和权益法就不一样了，发生投资的时候我们都会对被投资方进行重新评估，这时候默认双方重新进行了联合。

回答人：chenyiwei
可以这样理解。